ACORDAO-COMPLETO-2380666

ACÓRDÃO DE RELAÇÃO

ACÓRDÃO DE RELAÇÃO 12153/2019 ATA 38/2019 - PRIMEIRA CÂMARA

Acórdão 12153/2019-TCU-Primeira Câmara
Os ministros do Tribunal de Contas da União, reunidos em sessão da 1ª Câmara, com fundamento nos arts. 1º, V, e 39, I, da Lei 8.443/1992, no 260, § 5º, do RI/TCU, no art. 7º, II, da Resolução TCU 206/2007, na forma do art. 143, II, do RI/TCU, e de acordo com os pareceres convergentes emitidos nos autos, ACORDAM, por unanimidade, em considerar prejudicado por perda de objeto o exame de mérito dos atos de admissão a seguir relacionados.
1. Processo TC-Processo 035.762/2019-5 (ATOS DE ADMISSÃO) 
	1.1. Interessados: Ana Meire da Silva Almeida (XXX.820.505-XX) ; Bruno Lopes Koech (XXX.402.380-XX) ; Eduardo Cristiano de Ramos (XXX.484.689-XX) ; Ewerton Diego Castro Silva (XXX.853.724-XX) ; Flavio de Medeiros Melo Junior (XXX.648.214-XX) ; Francisco Xavier de Vasconcelos Filho (XXX.946.373-XX) ; Jose Ricardo Alves de Lima (XXX.285.404-XX) ; Juliana dos Santos Teixeira (XXX.557.366-XX) ; Leticia Barbosa Franca (XXX.081.601-XX) ; Lucio Antonio Almeida da Silva (XXX.394.820-XX) ; Marcia Costa dos Santos (XXX.762.412-XX) ; Maria do Perpetuo Socorro Assis Nobrega (XXX.360.404-XX) ; Max Franco de Carvalho (XXX.815.805-XX) ; Patricia Medeiros da Silva Oliveira (XXX.635.994-XX) ; Patricia Novais Rabelo (XXX.563.891-XX) ; Thales Douglas Xavier do Rosario (XXX.026.264-XX) ; Thomas Erwin Freitas Souza (XXX.250.915-XX) ; Vania Rogeria Simoes Pires (XXX.349.524-XX) ; Vivian da Silva Farias (XXX.596.930-XX) ; Viviângela Andrade Costa Medeiro (XXX.961.665-XX) .
	1.2. Entidade: Empresa Brasileira de Serviços Hospitalares.
	1.3. Relator: Ministro-Substituto Weder de Oliveira.
	1.4. Representante do Ministério Público: Procurador Sergio Ricardo Costa Caribé.
	1.5. Unidade Técnica: Secretaria de Fiscalização de Pessoal (Sefip) .
	1.6. Representação legal: não há.
	1.7. Determinações/Recomendações/Orientações: não há.

Primeira Câmara

Ana Meire da Silva Almeida (XXX.820.505-XX); Bruno Lopes Koech (XXX.402.380-XX); Eduardo Cristiano de Ramos (XXX.484.689-XX); Ewerton Diego Castro Silva (XXX.853.724-XX); Flavio de Medeiros Melo Junior (XXX.648.214-XX); Francisco Xavier de Vasconcelos Filho (XXX.946.373-XX); Jose Ricardo Alves de Lima (XXX.285.404-XX); Juliana dos Santos Teixeira (XXX.557.366-XX); Leticia Barbosa Franca (XXX.081.601-XX); Lucio Antonio Almeida da Silva (XXX.394.820-XX); Marcia Costa dos Santos (XXX.762.412-XX); Maria do Perpetuo Socorro Assis Nobrega (XXX.360.404-XX); Max Franco de Carvalho (XXX.815.805-XX); Patricia Medeiros da Silva Oliveira (XXX.635.994-XX); Patricia Novais Rabelo (XXX.563.891-XX); Thales Douglas Xavier do Rosario (XXX.026.264-XX); Thomas Erwin Freitas Souza (XXX.250.915-XX); Vania Rogeria Simoes Pires (XXX.349.524-XX); Vivian da Silva Farias (XXX.596.930-XX); Viviângela Andrade Costa Medeiro (XXX.961.665-XX).

WEDER DE OLIVEIRA

não há.

Procurador Sergio Ricardo Costa Caribé.

ATOS DE ADMISSÃO (ADS)

Secretaria de Fiscalização de Pessoal (Sefip).